【裁判字號】    94,易,1441
【裁判日期】    951009
【裁判案由】    毒品危害防制條例
【裁判全文】
臺灣彰化地方法院刑事判決              94年度易字第1441號
公  訴  人  臺灣彰化地方法院檢察署檢察官
被      告  甲○○
上列被告因毒品危害防制條例案件，經檢察官提起公訴（94年度
毒偵字第4894號），本院判決如下：
    主  文
甲○○施用第二級毒品，累犯，處有期徒刑柒月。
    事  實
一、甲○○前於民國（下同）89年間，因施用第2級毒品案件，
    經本院裁定送觀察、勒戒及強制戒治後，於89年11月28日執
    行完畢釋放，並由臺灣彰化地方法院檢察署檢察官以89年度
    戒毒偵字第1569號、第1570號、第1571號為不起訴處分確定
    。甲○○再因施用第2級毒品案件，經台灣彰化地方法院檢
    察署檢察官以92年毒偵字第637號提起公訴，並經本院判處
    有期徒刑6月確定，於93年5月10日易科罰金執行完畢。詎其
    仍不知悔改，於前開觀察、勒戒、強制戒治處分執行完畢釋
    放後5年內，復基於施用第2級毒品甲基安非他命之犯意，在
    94年8月18日18時5分為警採尿前回溯96小時內某時，在不詳
    地點，以不詳方式，施用第2級毒品甲基安非他命1次。嗣於
    94年8月18日17時10分許，為警在彰化縣北斗鎮○○里○○
    路167巷71號執行勤務時，因同時在場，經甲○○同意後採
    其尿液送驗，發現呈甲基安非他命陽性反應，始查悉上情。
二、案經彰化縣警察局北斗分局報請臺灣彰化地方法院檢察署檢
    察官偵查起訴。
    理  由
一、訊據被告甲○○矢口否認有何施用甲基安非他命之犯行，惟
    查：
  (一)被告94年8月18日18時5分經警採集伊排泄之尿液時，本案檢
    體編號ｃ－385號尿液之委託檢驗尿液代號與真實姓名對照
    證單上之簽名及指印均係被告甲○○所簽署及蓋印，且採尿
    瓶亦是伊蓋指印後由員警在伊面前封閉瓶口等情，為被告所
    自承，並有彰化縣警察局北斗分局委託檢驗尿液代號與真實
    姓名對照認證單、列管毒品人口尿液檢體採即送驗紀錄表各
    1紙附卷可稽；而本院於95年3月1日進行審理程序時，經被
    告同意採集伊之口腔粘膜後，將所採集之口腔粘膜及上開檢
    體編號ｃ－385號尿液送請內政部警政署刑事警察局進行DNA
    比對鑑定，鑑驗結論為：本案尿液DNA與甲○○DNA-STR型別
    相同，該型別在臺灣地區中國人分布機率預估為6.78×10的
    負11次方，亦有該局95年5月2日刑醫字第0950035730號鑑驗
    書在卷可憑。是本案警方所採集編號ｃ－385號尿液確為被
    告所排放乙節，至堪確定，被告上開辯詞，無足憑採。
  (二)又被告於94年8月18日18時5分許經其同意後所採集之尿液，
    經送彰化縣衛生局檢驗結果，確呈甲基安非他命陽性反應，
    此有彰化縣警察局彰化分局委託檢驗尿液代號與真實姓名對
    照認證單及彰化縣衛生局94年8月29日出具之煙毒尿液檢驗
    成績書各1紙等附卷可稽；嗣台灣彰化地方法院檢察署檢察
    官再將前開尿液送請詮昕科技股份有限公司以氣相層析質譜
    儀法（GC\MS）進行複驗，結果仍呈甲基安非他命陽性反應
    ，有該公司於94年10月28日出具之濫用藥物尿液檢驗報告1
    紙在卷可憑。按氣相層析質譜儀法乃目前就藥物篩檢結果必
    須進一步確認時所最常採用之確認方法，在良好的操作條件
    下，以氣相層析質譜儀作藥物及其代謝物之定性及定量分析
    ，幾乎不會有偽陽性反應產生，而被告前揭尿液，經以該種
    檢驗方法為複驗確認後，其尿液仍呈甲基安非他命陽性反應
    ；再參以甲基安非他命經施用後約百分之70於24小時內自尿
    中排出，約百分之90於96小時內自尿中排出，因此尿液中可
    檢測出甲基安非他命陽性反應，其最長之時間不會超過96小
    時等經驗法則，則被告於94年8月18日18時5分許為警採尿前
    回溯96小時內之某時，應有施用第2級毒品甲基安非他命之
    犯行，足可認定。
  (三)被告上開辯稱其未施用云云，顯係卸責之詞，核無足採信。
    又查被告前於89年間，因施用第2級毒品案件，經本院裁定
    送觀察、勒戒及強制戒治後，於89年11月28日執行完畢釋放
    ，並由臺灣彰化地方法院檢察署檢察官以89年度戒毒偵字第
    1569號、第1570號、第1571號為不起訴處分確定。有上開不
    起訴處分書、臺灣高等法院被告全國前案紀錄表及臺灣彰化
    地方法院檢察署刑案資料查註紀錄表等在卷可佐，被告於前
    案施用毒品經觀察、勒戒期滿釋放後，5年內再犯毒品危害
    防制條例第10條之罪，其事證明確，自應依法論科。
二、又按被告甲○○前曾因毒品案件經法院判處有期徒刑6月確
    定，於93年5月10日易科罰金執行完畢，此有臺灣高等法院
    被告全國前案紀錄表及臺灣彰化地方法院檢察署刑案資料查
    註紀錄表等在卷可佐，茲於五年以內再故意犯本件有期徒刑
    以上之罪，不論依修正前之刑法第47條，或修正後之刑法第
    47條第1項之規定，均構成累犯，對被告而言並無有利或不
    利之情形，自不生新舊法比較之問題，應逕依修正前之刑法
    第47條，論以累犯，並加重其刑。
三、核被告所為，係犯毒品危害防制條例第10條第2項之施用第
    2級毒品罪。被告於施用前持有第2級毒品安非他命之低度行
    為，應為其施用之高度行為所吸收，不另論罪。次查，被告
    有事實欄所載論罪科刑執行情形，此有台灣高等法院被告全
    國前案紀錄表在卷可稽，其受有期徒刑執行完畢後，五年以
    內再犯本件有期徒刑以上之罪，為累犯，應依修正前刑法第
    47條規定加重其刑。爰審酌被告之品行、曾因施用毒品而送
    觀察、勒戒、強制戒治之處分，猶不知悔改，再度施用毒品
    ，顯缺乏斷絕毒癮之決心及其施用毒品之期間、次數暨犯後
    不知坦承猶飾詞狡卸等一切情狀，量處如主文所示之刑，以
    示懲處。
據上論斷，應依刑事訴訟法第452條、第299條第1項前段，毒品
危害防制條例第10條第2項，刑法第11條前段、第2條第1項前段
、（修正前刑法）第47條，判決如主文。
本案經檢察官張尹敏到庭執行職務。
中    華    民    國    95    年    10    月    9     日
              刑事第一庭  審判長法  官  洪志賢
                                法  官  葉明松
                                法  官  姚銘鴻
以上正本證明與原本無異。
如不服本判決，應於判決送達10日內，向本院提出上訴狀 (須附
繕本)。
中    華    民    國    95    年    10    月    11    日
                                書記官  謝志鑫
毒品危害防制條例第10條第2項
施用第二級毒品者，處 3 年以下有期徒刑。


司法院資訊處製作；財團法人民間司法改革基金會備份。
